# 子公司对另一子公司投资

提问人：dragonrising 时间：2015-07-02 09:36:47
各位老师，A有BC两个子公司，持有B 80%的股权，持有c100%股权，现C以账面价值 500 万的土地对B增资，增资后占B30%的股权，土地盈余 1000 万。C持有B的股权，长期股权投资入账价值是多少，是否可以用权益法核算？

回答人：chenyiwei
因为C对B持股但不能控制B，因此相当于放弃了对该土地的控制，事实上构成对土地的处置，因此应按该土地的公允价值作为对B的投资成本。 因为C是A的全资子公司，天然地是A的一致行动人和实质代理人，因此虽然持有B的 30 ％股权，但很可能是不具有控制、共同控制或重大影响的，作为可供出售金融资产核算的可能性较大。